Inventaris van het archief van het Ministerie van Waterstaat: Directie van de Waterstaat: Kabinet, 1930-1950
Nationaal Archief, Den Haag
- RUBRIEKEN, B.
  - Diversen, 33.
    - Brief van de Hoofdingenieur-directeur in de Directie Limburg inzake het vrijmaken van de vaarweg over de Maas voor het kolenvervoer naar het noorden; met bijlagen., juni 1945; 248; 3 stukken
    - Brief van de Hoofdingenieur-directeur in de Directie Limburg aan de Hoofdingenieur-directeur van de Directie Bruggen inzake de geringe mate van overleg en samenwerking bij herstelwerkzaamheden. Afschrift., okt. 1945; 249; 1 stuk
    - Stukken betreffende het ontwerpen van havens te Rotterdam, Beverwijk en Vlissingen in verband met de keuze van een vredesbasis voor de Koninklijke Marine., mrt.-aug. 1946; 250; 1 omslag
    - Brief van de Hoofdingenieur-directeur in de Directie Benedenrivieren inzake het vastleggen en bewaren van hydrologische gegeven; met bijlagen., aug. 1947-juli 1949; 251; 1 omslag
    - Briefwisseling met het Ministerie van Oorlog inzake de militaire voorzieningen aan bestaande of aan te leggen verkeerswegen; met bijlagen., apr. 1948-mei 1950; 252; 1 omslag
    - Briefwisseling met de Minister van Marine inzake het treffen van maatregelen ter beveiliging van de sluizen te IJmuiden; met bijlagen., aug. 1948-juni 1949; 253; 1 omslag
    - Stukken betreffende het ontwerpen van een instructie voor de Rijkshavenmeesters in het kader van de defensievoorbereidingen op het gebied van de scheepvaart., dec. 1948-sept. 1949; 254; 1 omslag
    - Stukken betreffende het overtreden van de Luchtvaartwet door de Rijkswaterstaat door het zonder toestemming laten uitvoeren van vluchten op Ameland., apr.-aug. 1949; 255; 1 omslag
    - Briefwisseling met het Ministerie van Oorlog inzake het intact laten van de veerstoepen van het Moerdijkse Veer en de overdracht van een betonnen schip aan het Ministerie van Oorlog., juni-nov. 1949; 256; 1 omslag
    - Stukken betreffende de waterstaatswerken, die in aanmerking komen voor bescherming uit de lucht in het kader van een luchtverdedigingsplan van het Ministerie van Oorlog., mei-juli 1949; 257; 1 omslag
    - Wrakkenlijsten van het Nederlandse kustgebied en de zeearmen; met bijlagen., okt. 1949; 258; 1 omslag
    - Stukken betreffende militaire voorzieningen bij de aanleg van het Amsterdam-Rijnkanaal., apr. 1950; 259; 2 stukken
  - Belgische Zaken, 34.
    - Stukken betreffende de regeling van de voeding van de Zuid-Willemsvaart door middel van een model-onderzoek uitgevoerd door het Waterloopkundig Laboratorium., dec. 1942-aug. 1944; 260; 1 omslag
    - Stukken betreffende de uitvoering van herstelwerkzaamheden aan de sluizen te Hansweert., juli-aug. 1945; 261; 1 omslag
  - Haven van Delfzijl, 35.
    - Brief van de Commissaris van de Koningin in Groningen inzake het in staat van beleg verklaarde Delfzijl; met bijlagen., apr. 1940; 262; 3 stukken
  - Dienstreizen per auto, 36.
    - Minuut-circulaire aan de hoofdingenieurs-directeuren en de hoofdingenieurs, waarin wordt afgeraden voor dienstreizen gebruik te maken van de auto en de chauffeursdiensten van een onder hen gestelde technischambtenaar; met bijlage., apr.-mei 1931; 263; 2 stukken
      deze circulaire is niet uitgegaan.
  - Aanschrijvingen aan de dienst, 37.
    - Minuut-circulaire aan de hoofdingenieurs-directeuren en de hoofdingenieurs, waarin aan de bureelambtenaren van de Rijkswaterstaatsdiensten uitdrukkelijk wordt verboden ten behoeve van aannemers van waterstaatswerken declaraties op te maken; met bijlagen., okt. 1933; 264; 1 omslag
  - Julianakanaal, 38.
    - Stukken betreffende de raming van kosten voor de in het ontwerp-bestek voor het kanaalgedeelte tussen km. 11.500 en km. 18.400 omschreven werken., mei-juni 1932; 265; 3 stukken
    - Staten houdende opgaven van schuttingen (kolkaflatingen) te Bom en van de toevoer van water uit de Geul; met desbetreffende correspondentie., feb. 1935-aug. 1937; 266; 1 omslag
    - Stukken betreffende de voeding van het kanaal, waarbij rekening wordt gehouden met de verlangens van België., feb. 1935-apr. 1938; 267; 1 omslag
    - Stukken betreffende de machtiging tot de bouw van een voedingsduiker door het kanaal Wessem-Nederweert ten behoeve van inundaties in het Peelgebied., mrt. 1939; 268; 1 omslag
    - Minuut-brief aan de Hoofdingenieur-directeur in de Directie Limburg inzake de hulp van waterstaatspersoneel bij de bouw van mitrailleurnesten langs het kanaal., nov. 1939; 269; 1 stuk
    - Stukken betreffende de mogelijke vorming door de Staatsmijn Maurits van een steenstort in het winterbed van de Maas ten westen van de westelijke dijk van het kanaal., mrt.-apr. 1941; 270; 1 omslag
  - Twenthe kanalen, 40.
    - Stukken betreffende de storting door de belanghebbenden van de eerste termijn van de bijdragen in de kosten der kanalen in verband met een wijziging der aanlegplannen in het kader van de bezuinigingen op de overheidsuitgaven., nov. 1931-feb. 1932; 271; 1 omslag
    - Stukken betreffende bezuinigingen door het Rijk op de aanleg en verbetering van kanalen in Overijssel., juni 1932-mei 1933; 272; 1 omslag
  - Bruggen, 41.
    - Stukken betreffende de mogelijke financiering en bouw van bruggen bij Moerdijk, Dordrecht, Rotterdam en Hendrik-Ido-Ambacht door de N.V. Versnelde Bruggenbouw., dec, 1932-jan. 1934; 273; 1 pak
      De onderhandelingen met het consortium zijn niet hervat, omdat de regering het wetsontwerp inzake de versnelde bruggenbouw heeft ingetrokken.
    - Correspondentie inzake de mogelijke invoer van ijzer uit Engeland voor het vierbruggenplan., jan.-feb. 1933; 274; 1 omslag
    - Stukken betreffende uitbreiding van het personeel van het Bruggenbureau van de Directie Wegenverbetering in verband met de voorbereiding van de bouw van de bruggen te Moerdijk en Dordrecht., mrt.-apr. 1933; 275; 1 omslag
    - Briefwisseling met het Bruggenbureau van de Directie Wegenverbetering inzake het opstellen van een plan voor het beëindigen van de tolheffing op bruggen., sept. 1933; 276; 1 omslag
    - Stukken betreffende de opdracht aan dr.ir. J. Emmen voor het maken van een ontwerp van een brug over de Nieuwe Maas te Rotterdam en de vaststelling van het honorarium hiervoor en voor de bijkomende werkzaamheden., aug. 1934-mrt. 1938; 277; 1 omslag
  - Organisatie Dienst Inpolderingen, 42.
    - Briefwisseling met de Directeur-Generaal der Zuiderzeewerken inzake de noodzaak tot inkrimping van de dienst in het kader van de ontwerp-begroting Zuiderzeefonds 1933., juni-juli 1932; 278; 1 omslag
    - Stukken betreffende de voorbereiding van een algemene maatregel van bestuur inzake een in te stellen Dienst der Zuiderzeepolders in verband met het in cultuur brengen van het drooggemaakte land en een gewijzigde opzet van de Zuiderzeeraad., juli 1933-juni 1934; 279; 1 pak
    - Stukken betreffende de invloed van de Dienst der Domeinen op de organisatie van het beheer van de Wieringermeer., sept. 1934-okt. 1936; 280; 1 omslag
  - Werklozenzorg, 43.
    - Briefwisseling met de Minister van Sociale Zaken inzake de deelname van de Directeur-Generaal in de Interdepartementale Commissie inzake de Werkloosheidszorg., juli 1933; 281; 3 stukken
  - Wegen en verkeer, 44.
    - Stukken betreffende de voorbereiding van de ontwerp-begroting 1934 van het Wegenfonds., juli-aug. 1933; 282; 1 omslag
    - Brief van de Hoofdingenieur-directeur van de Directie Wegenverbetering inzake de organisatie van zijn dienst; met bijbehorende nota's., jan. 1935; 283; 1 omslag
    - Dossier inzake de maatregelen, die zijn getroffen naar aanleiding van het ongeval van Z.K.H. Prins Bernhard op Rijksweg nr. 1, Amsterdam-Laren op 29 nov. 1937; met foto's., dec. 1937; 284; 1 omslag
    - Stukken betreffende de werkwijze van het Comité van Actie tot verbetering van de weg Quatrebras-Heerenveen., jan.-feb. 1938; 285; 1 omslag
    - Stukken betreffende de aankoop van het perceel, waarop café "Thalia" staat, te Breda ten behoeve van de aanleg van de verbindingsweg tussen Breda en Rijksweg 16., juli-aug. 1938; 286; 1 omslag
    - Stukken betreffende de gunning van bestek nr. 185, Verkeersfonds dienst 1939-1940: aanleg van een aardebaan, gedeelte van rijksweg nr. 7 in de Wieringermeer: perceel I gegund aan de Hollandsche Beton Mij te 's-Gravenhage; perceel II gegund aan Firma J.H. van Berghem Jr. te Noordwijk aan Zee., mei-juni 1939; 287; 1 omslag
    - Briefwisseling met de Minister van Defensie inzake het herstel van de vechtwagenhindernis in de Rijksweg Amsterdam-Velzen., juli-aug. 1939; 288; 1 omslag
    - Briefwisseling met het Ministerie van Defensie inzake het aanbrengen van een versperring op de Kreekrakdam., juli-sept. 1939; 289; 1 omslag
    - Stukken betreffende het aanbrengen van voorzieningen langs rijkwegen ten behoeve van militaire transporten., aug. 1939-feb. 1940; 290; 1 omslag
    - Stukken betreffende de voorzieningen aan Rijkswegen in verband met het inrichten van de Friese merenstelling., dec. 1939; 291; 1 omslag
    - Briefwisseling met de Directeur van de Etappen-en Verkeersdienst van het Ministerie van Defensie, H.H. Thoden van Velzen inzake de samenstelling van een programma voor de uitvoering van het Rijkswegenplan., jan.-feb. 1940; 292; 1 omslag
    - Stukken betreffende herbesteding van bestek nr. 280 Verkeersfonds, dienst 1939-1941: de aanleg van een deel van Rijksweg nr. 2 tussen De Winkel en Geuzensloote., jan.-feb. 1940; 293; 1 omslag
    - Stukken betreffende de aansluiting van de Asserlaan, gemeente Heemstede, op de Rijksweg Haarlem-Sassenheim; met bijlagen., mrt.-apr. 1940; 294; 1 omslag
    - Brief van de Hoofdingenieur-directeur van District Nieuwe Wegen I inzake vernielingsvoorbereidingen in het kader van militaire voorzieningen aan het viaduct over de spoorweg 's-Gravenhage-Gouda aan de Rijksweg 4a; met bijbehorende nota., mei 1940; 295; 2 stukken
    - Stukken betreffende de aansluiting van het Nederlandse autowegennet op het Duitse., juli-okt. 1940; 296; 1 omslag
    - Briefwisseling met het Ministerie van Binnenlandse Zaken inzake de toestand der wegen in Zeeuws-Vlaanderen., nov. 1940-mei 1941; 297; 1 omslag
    - Stukken betreffende een verschil van opvatting tussen Duitse ontwerpers en de Directie Bruggen inzake de vormgeving van kunstwerken in Rijksweg nr. 12 tussen Utrecht en Emmerich., jan. 1942; 298; 1 omslag
  - Droogmaking van Walchereen (ongeagendeerde bescheiden), --.
    - Verslagen van besprekingen opgemaakt door de hoofdingenieurs In 't Veld en Postma inzake de uitvoering van de werken tot droogmaking van Walcheren., mei 1945; 299; 1 omslag
    - Minuut-brief aan de Hoofdingenieur-directeur in de Directie Zeeland houdende kritiek op de werkwijze van hoofdingenieur Jansen bij de droogmakingswerkzaamheden; met bijlagen., mei-juni 1945; 300; 2 stukken
      deze brief is niet uitgegaan.
    - Aantekeningen van de waarnemend Directeur-Generaal, ir. Brinkhorst inzake de organisatie en uitvoering van de droogmaking van Walcheren; met tekeningen. Doorslag, juni 1945; 301; 1 omslag
    - "Provinciale Zeeuwsche Courant" van 23 feb. 1946, met een aantal artikelen, gewijd aan het gereedkomen van de droogmaking., 302; 1 stuk
    - Chronologisch overzicht van de droogmaking opgemaakt door de hoofdingenieur Postma. Doorslag., feb. 1946; 303; 1 stuk